【裁判字號】    98,交聲,2535
【裁判日期】    981231
【裁判案由】    聲明異議
【裁判全文】
臺灣高雄地方法院交通事件裁定        98年度交聲字第2535號
原處分機關  高雄市政府交通局
異  議  人
即受處分人  甲○○
上列異議人即受處分人因違反道路交通管理處罰條例案件，對於
高雄市政府交通局民國98年9 月4 日所為之處分（原處分案號：
高市交裁字第裁32-A00XAV516號），聲明異議，本院裁定如下：
    主  文
異議駁回。
    理  由
一、異議意旨略以：異議人甲○○於民國98年7 月5 日夜間8 時
    37分許，騎乘車牌號碼NL8-899 號重型機車，行經台北市○
    ○○路○ 段左轉通河街口時，遭警攔檢，以異議人有不依規
    定兩段式左轉為由，當場舉發異議人有道路交通管理處罰條
    例第48條第1 項第2 款規定之違規行為，嗣經高雄市政府交
    通局裁決，處罰異議人罰鍰新臺幣（下同）600 元，並記違
    規點數1 點。惟異議人當時係於中山北路4 段燈號為綠燈時
    ，即通過停止線至待轉區內，詢問1 名騎機車的婦人如何前
    往圓山飯店方向，詢問完畢之後，通河街口之燈號已轉為綠
    燈，待轉區內只剩異議人與上開婦人之機車，異議人與該名
    婦人遂趕緊通過通河街口，未料雙雙為警攔停，而異議人為
    警攔停之時，警方人員只要求異議人取出證件，並未表明異
    議人有何違規情形，又因異議人對該處號誌狀況不熟，誤認
    自己有其他交通違規行為，遂在警方人員開立之舉發通知單
    上簽名，待簽完名之後，才發現舉發通知單上係記載異議人
    有不依規定兩段式左轉之交通違規行為，然因異議人實際上
    並無上開違規行為，遂當場向警方人員表明此情，惟警方人
    員告知異議人可以進行申訴。本件應係異議人與上開婦人通
    過通河街口之時間，與其他機車有時間上之差異，方會導致
    舉發員警誤認，原處分機關未予詳查即遽為裁決，實有違誤
    ，爰依法聲明異議等語。
二、按汽車駕駛人轉彎時，有不依標誌、標線、號誌指示之情形
    者，處600 元以上1800元以下罰鍰，並記違規點數1 點，道
    路交通管理處罰條例第48條第1 項第2 款、第63條第1 項第
    1 款分別定有明文。
三、經查，異議人於98年7 月5 日夜間8 時37分許，騎乘車牌號
    碼NL8-899 號重型機車行經台北市○○○路○ 段及通河街口
    ，有不依規定兩段式左轉之事實，業據證人即本件開單舉發
    之員警莊文祥於本院調查時證述：當天伊是站在通河街上，
    靠近中山北路4 段與通河街口處執行勤務，而該路口係一機
    車須採兩段式左轉之路口，但異議人當時騎乘機車，係通過
    燈號為紅燈之中山北路4 段，直接左轉通河街，伊見狀之後
    ，遂將之攔下，並依規定予以舉發，而當時異議人全部的違
    規過程，伊均有親眼目睹。又舉發本件交通違規事件時，有
    同事與伊一起值勤，所以當時是否有1 名婦人與異議人一起
    被攔停，因為可能是由其他同事所為，所以伊並無法確認。
    伊與異議人並不相識、無何仇怨，而自76年間起，伊就開始
    有舉發交通違規之經驗等語（見本院卷第45至47頁）明確，
    並有本件舉發通知單在卷可稽（見本院卷第24頁）。而審諸
    證人莊文祥身為交通警員，有多年之執勤經驗，且當日係目
    睹異議人全部違規經過，衡情應無誤判之情形；而依卷內所
    存證據資料，並無任何事證足以證明其證言係屬虛偽，亦無
    證據證明其有捏造事實、違法取締之情事，復衡諸證人莊文
    祥與異議人並不認識，彼此間亦無恩怨嫌隙，且證人到庭作
    證須經具結擔保其證言之信憑性，否則將受有偽證罪追訴之
    危險，當不至任意構陷異議人有此違規，故證人莊文祥前開
    證詞應可採信。況且，異議人所陳上情，經本院調取異議人
    本件違規前後單號之舉發通知單（見本院卷第24頁），並當
    庭予異議人觀看，經異議人自承：遭警方人員攔停當時，伊
    是先被攔下來的，而伊所稱的該名婦人，則是在後為警攔停
    ，且於伊離開之時，該名婦人仍與警方人員爭執其無違規行
    為，所以該名婦人應該是在伊之後才被開單舉發，不太可能
    在伊前面被開單等語（見本院卷第33頁），然依本院調取之
    前揭舉發通知單所示，警方人員舉發異議人時，其後一單號
    之舉發通知單，駕駛人為1 名男性，而其前一單號之舉發通
    知單，駕駛人雖為1 名女性，然開立該舉發通知單之時間，
    係於異議人遭開單舉發前5 分鐘之同日夜間8 時32分許，要
    與異議人所陳情節並不相符，已難認定異議人所述係屬可信
    。況且，本件舉發通知單上，已清楚載明異議人之違規行為
    ，係「機車不依規定兩段式左轉」，而異議人於遭舉發之時
    ，亦在該舉發通知單上簽名確認，益徵異議人所陳無從採認
    ，堪認異議人確有上開遭舉發之行為。
四、綜上，異議人於前揭時、地，騎乘機車不依規定兩段式左轉
    ，而有汽車駕駛人轉彎時，不依標誌、標線、號誌指示之交
    通違規行為甚明。原處分機關因而依道路交通管理處罰條例
    第48條第1 項第2 款、第63條第1 項第1 款及違反道路交通
    管理事件統一裁罰基準及處理細則所訂之違反道路交通管理
    事件統一裁罰基準表之規定，裁處罰鍰600 元，並記違規點
    數1 點，經核尚無違誤，本件異議為無理由，應予駁回。
五、據上論斷，應依道路交通案件處理辦法第19條，裁定如主文
    。
中    華    民    國    98    年    12    月    31    日
                  交通法庭  法  官  陳君杰
以上正本證明與原本無異。
如不服本裁定，應於收受送達後5 日內向本院提出抗告狀。
中    華    民    國    98    年    12    月    31    日
                            書記官  紀龍年

司法院資訊處製作；財團法人民間司法改革基金會備份。
